【裁判字號】    99,訴,428
【裁判日期】    990804
【裁判案由】    毒品危害防制條例
【裁判全文】
臺灣高雄地方法院刑事判決               99年度訴字第428號
公  訴  人  臺灣高雄地方法院檢察署檢察官
被      告  乙○○
選任辯護人  許乃丹律師
上列被告因違反毒品危害防制條例案件，經檢察官提起公訴（98
年度偵字第24762、29688 號），本院判決如下：
    主  文
乙○○犯附表一至附表四所示之貳拾罪，各處如附表一至附表四
主文欄所示之刑及沒收；又犯非法持有刀械罪，處有期徒刑參月
，扣案之手指虎壹只沒收之。應執行有期徒刑拾貳年，扣案如附
表五編號１所示之手指虎壹只、編號２所示之行動電話壹支（含
0000000000號ＳＩＭ卡壹枚）、編號、所示之第
三級毒品愷他命均沒收，未扣案之行動電話壹支（含00000
00000號ＳＩＭ卡壹枚）沒收，如一部或全部不能沒收時，
追徵其價額，未扣案之新台幣拾參萬貳仟肆佰元，沒收，如一部
或全部不能沒收時，以其財產抵償。
被訴於民國九十八年七月初某日販賣第二級毒品一次部分無罪。
    事  實
一、乙○○(一)明知甲基安非他命、愷他命（俗稱K 他命）分別係
    毒品危害防制條例第2 條第2 項第2 款、第3 款規定之第二
    級、第三級毒品，為政府明令依法不得擅自持有（指第二級
    毒品部分）、轉讓、販賣之物，竟分別基於販賣、轉讓第二
    級、第三級毒品之犯意，於附表一至四所示之時間、地點，
    其中並分別以其所有之0000000000號、0000000000號行動電
    話作為與購毒者之聯繫工具，而轉讓、販賣第二級毒品甲基
    安非他命及第三級毒品愷他命與如附表一至四所示之人（所
    轉讓、販賣之數量及所得金錢均詳如附表一至四所示）；(二)
    明知未獲得主管機關許可，不得任意持有槍砲彈藥刀械管制
    條例所列管之刀械，竟仍基於非法持有刀械之犯意，於民國
    95 年 底某日，自網路上以新臺幣（下同）約2,000 元之代
    價，購買手指虎1 只而持有之。嗣經警方於98年8 月27日下
    午1時10 分許，持本院所核發之搜索票前往其位於高雄市○
    ○區○○街51巷8 號12樓之2 之住處執行搜索，當場扣得附
    表五所示之物，始循線查獲上情。
二、案經高雄市政府警察局移送臺灣高雄地方法院檢察署檢察官
    偵查起訴。
    理  由
壹、證據能力部分：
一、證人侯薀芠於警詢、偵查中之證述部分：
  (一)按被告以外之人於審判外之言詞或書面陳述，除法律有規定
    者外，不得作為證據，刑事訴訟法第159 條第1 項定有明文
    。查證人侯薀芠於警詢中之陳述為傳聞證據，且其陳述與審
    判中陳述不符部分亦無較為可信之特別情況，即無同法第15
    9 條之2 之適用餘地，亦無同法第159 條之3 所規定之情事
    ，是依前揭法條意旨，自不具證據能力。惟被告以外之人於
    審判外之陳述，雖不得以之直接作為認定犯罪事實與否之證
    據，但非不得作為彈劾證據，用來爭執被告、證人之證明力
    （最高法院96年度臺上字第1497號判決意旨參照），附此敘
    明。
  (二)按被告以外之人於偵查中向檢察官所為陳述，除顯有不可信
    之情況者外，得為證據，刑事訴訟法第159 條之1 第2 項定
    有明文。本件證人侯薀芠於檢察官偵查中所為證述，已依法
    具結，並經證人於本院審理中到庭作證，經被告及其辯護人
    行使詰問權，而補足反對詰問證人之機會，自屬業經完足調
    查之證據，又證人侯薀芠於審理中並未提及檢察官在偵查時
    有何不法取供之情形，被告乙○○亦未釋明上開證人侯薀芠
    之偵查中證述有何顯不可信之情況，依上開規定，證人侯薀
    芠於偵查中之證言自有證據能力。至於其於偵查中之證述與
    審理中不符部分，應以何者可採，則為證據力判斷層面之問
    題，併此敘明。
二、再按被告以外之人於審判外之陳述，雖不符前4 條之規定，
    而經當事人於審判程序同意作為證據，法院審酌該言詞陳述
    或書面陳述作成時之情況，認為適當者，亦得為證據，刑事
    訴訟法第159 條之5 第1 項定有明文。查本案認定事實所引
    用之卷內證據資料，除原已符同法第159 條之1 至第159 條
    之4 規定、及法律另有規定等傳聞法則例外規定，而得作為
    證據外，並無證據證明係公務員違背法定程式所取得，而檢
    察官、被告及辯護人於本院行準備程序時，均同意其作為本
    案證據之證據能力，且本院審酌前揭陳述作成時之情況，並
    無違法取證之瑕疵，亦認以之作為證據為適當，是本件有關
    被告以外之人於審判外之言詞或書面陳述等供述證據，依前
    揭法條意旨，自均得為證據。
貳、有罪部分：
一、前揭犯罪事實，業經被告迭於偵查、審理中均坦承不諱（偵
    卷一第208-211 頁、院卷一第36頁、院卷二第115-116 頁）
    ，附表一部分，並經證人王山富、龔家輝分別於警詢、偵查
    中證述明確（警卷第221-225 頁、偵卷一第26-27 頁、警卷
    第199-204 頁、偵卷一第80頁）；附表二部分，並經證人葉
    柔佩（警卷第152-153 頁、偵卷一第69-70 、169-171 頁）
    、李芳英（偵卷一第142-143 、169-171 頁）、黃紹展（警
    卷第124-127 頁、偵卷一第37、179 頁）分別於警詢、偵查
    中證述明確，且有被告之0000000000號行動電話與證人葉柔
    佩之0000000000號行動電話、及與證人黃紹展之0000000000
    號行動電話之通聯譯文在卷可證（偵卷一第127-128 、121
    頁）；附表三部分，並經證人侯薀芠於審理中證述明確（院
    卷二第66、69-72 頁），且有被告之0000000000號行動電話
    與證人侯薀芠之0000000000號行動電話之通聯譯文在卷可證
    （警卷第187-188 頁）；附表四部分，並經證人侯薀芠於偵
    查、審理中（偵卷一第56-57 頁、院卷二第63-64 頁）及證
    人葉柔佩於偵查中（偵卷一第69頁）分別證述明確，且有被
    告之0000000000號行動電話與證人侯薀芠之0000000000號行
    動電話之通聯譯文在卷可證（警卷第189-191 頁）；另有本
    院所核發之98年度聲搜字第1426號搜索票、扣押筆錄、扣押
    物品目錄表、扣押物品照片（警卷第109-120 頁）等在卷可
    查，及如附表五編號1 之手指虎、編號2 之被告0000000000
    號行動電話、編號17、19-21 所示之愷他命及施用愷他命器
    具等扣案證物可證，足認被告之自白與事實相符。是被告此
    部犯行事證明確，所為應予依法論科。
二、至公訴人認被告所為如附表三編號1 、2 所示轉讓第二級毒
    品時，各有向證人侯薀芠收取毒品之對價，而均應評價為販
    賣第二級毒品此一部份，經查：
  (一)被告於本院行準備程序時，雖承認曾有販賣第二級毒品甲基
    安非他命給證人侯薀芠之情形，惟販賣之次數自該時起即已
    堅決否認係起訴書所載之6 次，而辯稱：伊記得只有販賣3
    次，其他2 次是轉讓等語（院卷一第36頁），直至本院審理
    中仍執此為辯（院卷二第115-116 頁）。
  (二)證人侯薀芠雖於偵查中證稱：98年2 月21日、98年2 月28日
    伊係分別向被告購買1500元的安非他命，98年2 月21日伊有
    付錢，98年2 月28日伊應該也有付錢等語（偵卷一第56頁）
    ，然與其最初於警詢中所述：伊曾向被告購買過3 次安非他
    命，第1 次為500 元，第2 次為1000元，第3 次也是1000元
    等語（警卷第179 頁）相較，就金額部分即已有不相符之處
    ，且其前揭偵查中所述針對第2 次購買是否確實給付毒品對
    價一事之回答亦非肯定，是其於偵查中此部所述，是否確實
    得作為不利被告認定之依據，尚非無疑。雖就該次偵查期日
    筆錄之記載，可知檢察官係將本件卷內之通聯紀錄（即前揭
    警卷第187-188 頁）一一提示予證人侯薀芠觀看後再使證人
    侯薀芠作答，而該等通聯譯文中亦均有談論毒品對價之「許
    （指被告）：多少？侯（指證人）：3 好了。」、「許：6
    還是3 ，6 也沒關係，你慢慢還給我。」等對話內容，但亦
    無法憑此即認證人侯薀芠於2 人實際見面時，確有支付毒品
    之對價與被告；又參以證人侯薀芠於該次偵查中、及嗣後於
    審理中之證述，可知其曾另向被告購買第二級毒品甲基安非
    他命2 次（亦即如附表四編號2 、6 所示），而其該2 次購
    買時是否確實支付毒品對價，除未經檢察官於該次訊問時加
    以確認（偵卷一第56-57 頁）外，關於該2 次毒品交易之通
    聯譯文正巧又無談論毒品對價之內容（及前揭警卷第189-19
    1 頁），則證人侯薀芠是否發生因檢察官所提示觀看之通聯
    譯文中部分譯文曾提及交易價格、部分譯文則無，故將有提
    及者認定為曾支付代價、未提及者認定為未經支付代價，然
    實際上正屬相反之錯誤，亦非無可能。是被告此部所辯，似
    非無據。
  (三)次查，除此部尚有爭執之外，被告對於其餘經本院論罪科刑
    總計多達18次之轉讓、販賣毒品犯行均坦承不諱，則其若僅
    屬為求減低刑期而空言否認，選擇販賣毒品數量較多之如附
    表四編號3 、4 、5 等部分加以抗辯，本可期待若經本院採
    信將獲得更多之減刑利益；然其並非如此，反僅針對販賣毒
    品數量較少之證人侯薀芠部分加以抗辯，且亦非就證人侯薀
    芠部分全盤爭執，而僅係爭執其中半數之犯行，是其所辯，
    似亦與一般臨訟卸責之詞有所不同。再就被告本件經論罪科
    刑之各次犯行中，亦有如附表一所示之轉讓毒品與他人之情
    形，可知被告亦非於每次交付毒品時，均毫無例外收取毒品
    之對價，而被告與證人侯薀芠為國中同學，證人侯薀芠且會
    以「阿爹」稱呼被告，是2 人間並非一般僅屬單純買賣關係
    之販毒、購毒者之關係乙節，此經被告及證人侯薀芠分別供
    述、證述明確（院卷二第116 頁、偵卷一第56頁），亦與證
    人侯薀芠於98年5 月13日上午7 時2 分傳給被告之簡訊顯示
    ：「爹，晚上有空嗎」等內容（警卷第189 頁通聯譯文）相
    符，則被告基於此等朋友關係，始未於每次交付毒品與證人
    侯薀芠時均向其收取對價，顯然亦非難以想像之事。是本院
    基於如上理由，認為就附表三編號1 、2 所示部分，應對被
    告論以轉讓第二級毒品罪，在此敘明。
三、新舊法比較：
  (一)查被告本件部分犯行之行為後，毒品危害防制條例業於98年
    5 月20日修正公布第4 、11、11之1 、17、20、25條，並於
    98年5 月22日施行，而按行為後法律有變更者，適用行為時
    之法律，但行為後之法律有利於行為人者，適用最有利於行
    為人之法律，刑法第2 條第1 項定有明文；次按比較新舊法
    ，應就罪刑有關之共犯、未遂犯、想像競合犯、牽連犯、連
    續犯、結合犯以及累犯加重、自首減輕暨其他法定加減原因
    （如身分加減）與加減例等一切情形，綜其全部罪刑之結果
    而為整體之適用，不能割裂而分別適用有利之條文。茲就本
    件新舊法比較情形，說明如下：
  1.被告如附表二及附表四編號1 至5 所為：
    修正前毒品危害防制條例第4 條第2 項、第3 項之規定為：
    「製造、運輸、販賣第二級毒品者，處無期徒刑或7 年以上
    有期徒刑，得併科新臺幣700 萬元以下罰金。」、「製造、
    運輸、販賣第三級毒品者，處5 年以上有期徒刑，得併科新
    臺幣500 萬元以下罰金。」；修正後同條第2 項、第3 項則
    規定：「製造、運輸、販賣第二級毒品者，處無期徒刑或七
    年以上有期徒刑，得併科新臺幣1000萬元以下罰金。」、「
    製造、運輸、販賣第三級毒品者，處5 年以上有期徒刑，得
    併科新臺幣700 萬元以下罰金。」經比較上開新舊法之規定
    ，新法之罰金數額均提高，是無論係毒品危害防制條例第4
    條第2 項或第3 項，修正後之規定均未較有利於被告。又修
    正前毒品危害防制條例第17條之規定為：「犯第四條第一項
    至第四項、第五條第一項至第四項前段、第六條第一項至第
    四項、第七條第一項至第四項、第八條第一項至第四項、第
    十條或第十一條第一項、第二項之罪，供出毒品來源，因而
    破獲者，得減輕其刑。」，修正後毒品危害防制條例第17條
    則規定：「犯第四條至第八條、第十條或第十一條之罪，供
    出毒品來源，因而查獲其他正犯或共犯者，減輕或免除其刑
    。犯第四條至第八條之罪於偵查及審判中均自白者，減輕其
    刑。」，經比較新舊法之規定，修正後新增之第2 項規定明
    顯較有利被告，則被告如犯毒品危害防制條例第4 條之罪，
    於偵查及審判中均已自白者，應適用新法之規定減輕其刑對
    其較為有利。查本件被告於偵查、審理中均自白犯行，是就
    其所涉如附表二及附表四編號1 至5 之部分，自以修正後之
    法律規定有利於被告，依刑法第2 條第1 項但書之規定，此
    部份自應整體適用修正後之毒品危害防制條例規定。
  2.被告如附表一編號1 、4 及附表三所為：
    經比較新舊法之規定，毒品危害防制條例修正後新增之第17
    條第2 項規定明顯較有利被告，業如前述，是此部份被告所
    犯毒品危害防制條例第8 條第2 項、第3 項之罪，既於偵查
    及審判中均已自白，自應以適用修正後之規定對其較為有利
    。
  (二)至被告如附表一編號2 、3 、5 及附表四編號6 所示之行為
    時，已在毒品危害防制條例前揭修正生效之後，自應逕行適
    用行為時之法律。
四、本件附表三部分論罪之前提：
    按刑法上所謂法條競合，係指一行為侵害一法益而符合數法
    條所定犯罪構成要件，觸犯數罪名，因該數罪名所保護者為
    同一法益，禁止為雙重評價，故僅能適用一法條論罪，而排
    除其他法條之適用（最高法院88年度台非字第21號判決意旨
    參照）。而第二級毒品MDMA、MDA 、安非他命及甲基安非他
    命等成分均屬安非他命類藥品，為有效管理安非他命類藥品
    與其衍生物、製劑，此類藥品經行政院衛生署於75年7 月11
    日以衛署藥字第597627號重申公告禁止使用，而均屬藥事法
    第22條第1 項第1 款所規定之「禁藥」，是含有「甲基安非
    他命」此等成分之物品，即同時具有「第二級毒品」及「禁
    藥」之性質。設若某行為人竟轉讓之，其行為即同時該當毒
    品危害防制條例第8 條第2 項之「轉讓第二級毒品罪」及藥
    事法第83條第1 項之「明知為禁藥而轉讓罪」，又此時因禁
    止轉讓之「第二級毒品」與「禁藥」之對象，實際上均為同
    一種物品，而禁止轉讓之目的亦同在強調禁止轉讓該對他人
    人體確有傷害性之物，是前揭2 罰則所欲保護之法益亦無強
    行區分之必要，而應認為均在保護相同之法益。故此時所應
    探究者，則屬該等法條究應歸於法條競合概念下之何種類型
    ，並據以決定應適用何一條文之規定：
  (一)學說上所謂法條競合之類型，共有：1.特別關係：指某一不
    法構成要件在概念上必然包括另一不法構成要件之所有構成
    要件要素，則兩個構成要件之間即具有特別關係；2.補充關
    係：指行為人所涉及之多數不法構成要件中，若其中有一個
    構成要件只是輔助性地加以適用，此輔助之構成要件對於主
    要之構成要件而言，即具有補充關係；3.吸收關係：指行為
    人實現一主要構成要件，通常必然會實現其他伴隨構成要件
    時，即具有吸收關係；及4.擇一關係。而前揭所謂之特別關
    係，亦有稱之為「全部法優先於一部法」之關係，此於最高
    法院79年台上字第4769號判例意旨亦已闡述甚詳，而所謂之
    補充關係，亦可區分為明示之形式補充關係及默示之實質補
    充關係，前者如刑法第134 條但書之規定：「但因公務員之
    身分已特別規定其刑者，不在此限。」，即已明示僅於該行
    為並未因公務員身分特別規定刑責時始得適用之補充地位，
    亦可自中央法規標準法第16條前段：「法規對其他法規所規
    定之同一事項而為特別之規定者，應優先適用之。」之規定
    得知此一法律之適用原則。
  (二)按所稱「禁藥」，依藥事法第22條第1 項之規定，係為1.經
    中央衛生主管機關明令公告禁止製造、調劑、輸入、輸出、
    販賣或陳列之毒害藥品（第1 款）；及2.未經核准擅自輸入
    之藥品（第2 款前段）。而查毒品危害防制條例第2 條及行
    政院依該條規定所公告之第一級至第四級之各類毒品，除個
    案中業經證明係屬「未經核准擅自輸入者」而該當於前揭第
    2 款前段情形致屬「禁藥」外，僅有MDMA、MDA 、安非他命
    及甲基安非他命等安非他命類藥品成分曾經行政院依前揭第
    1 款公告為「禁藥」，是以「毒品」者，並非全屬「禁藥」
    一事，應可認定；而所有經前揭藥事法規定認屬「禁藥」者
    ，亦多有不屬毒品危害防制條例所定各級毒品之一，是「禁
    藥」亦非全屬「毒品」。故前揭毒品危害防制條例第8 條第
    2 項與藥事法第83條第1 項等二規定，在一般情形下尚無彼
    此「在概念上必然互相包括」或「必然伴隨實現」之情形，
    而應認尚非屬於法條競合中之「特別關係」或「吸收關係」
    類型。
  (三)然具體個案中行為人所轉讓之物，實際上可能發生既為毒品
    危害防制條例所規定之「各級毒品」，且又屬依藥事法第22
    條第1 項各款定義下之「禁藥」時（除本件所涉之第二級毒
    品甲基安非他命外，如案內遭行為人轉讓之第一級毒品海洛
    因、第三級毒品愷他命等，經證明為未經核准擅自輸入者，
    亦屬禁藥），該二規定究竟應以何者優先適用，即成疑問，
    而有必要對該二規定所屬法典分別之立法意旨加以探究：
  1.按藥事法第1 條規定：「『藥事』之管理，依本法之規定；
    本法未規定者，依其他有關法律之規定。但管制藥品管理條
    例有規定者，優先適用該條例之規定。前項所稱藥事，指藥
    物、藥商、藥局及其有關事項。」、第4 條規定：「本法所
    稱『藥物』，係指『藥品』及醫療器材。」足認「藥事」包
    括「藥物」，「藥物」包括「藥品」，故有關「藥品」之管
    理，若管制藥品管理條例與藥事法均有規定時，藥事法本已
    明示自居補充地位，而以管制藥品管理條例為優先適用之立
    法意旨。
  2.又按管制藥品管理條例第3 條第1 項規定：「本條例所稱管
    制藥品，係指下列『藥品』：一、『成癮性麻醉藥品』。二
    、影響精神藥品。三、其他認為有加強管理必要之藥品。」
    而毒品危害防制條例第2 條第1 項則規定：「本條例所稱『
    毒品』，指具有『成癮性』、濫用性及對社會危害性之『麻
    醉藥品』與其製品及影響精神物質與其製品。」，顯然二者
    對於分別定義「管制藥品」及「毒品」中之「成癮性麻醉藥
    品」，用語上完全相同；復參照毒品危害防制條例第2 條立
    法理由：「現行管制藥品管理條例對於管制藥品係分四級管
    理，惟毒品則僅有三級，致『第四級管制藥品之刑事處罰付
    之闕如』。為期符合國際公約之精神及與管制藥品管理條例
    互相配合，爰於本條例增列第四級毒品。」是以，毒品危害
    防制條例就各級毒品之刑事處罰，乃係為配合管制藥品管理
    條例管理各級藥品之相關規定而來；再將毒品危害防制條例
    第2 條所定義各級毒品之附表一至附表四與管制藥品管理條
    例第3 條所定義之各級管制藥品品項作一比較可知兩者差異
    極其微小，是均已足見毒品危害防制條例所稱之「毒品」，
    與管制藥品管理條例所稱之「管制藥品」，僅為名詞使用上
    之差異，實指同一內容物。且管制藥品管理條例第37條規定
    ：「違反第5 條、第9 條規定，或非第4 條第2 項之製藥工
    廠輸入、輸出、製造、販賣第一級、第二級管制藥品者，除
    依毒品危害防制條例處理外，處新臺幣15萬元以上75萬元以
    下『罰鍰』。」，更可知在同一行為同時違反管制藥品管理
    條例及毒品危害防制條例時，本可分別科處「罰鍰」及「刑
    罰」，該二條例間僅屬行政罰與刑罰之區別。是綜合以上各
    情，足認立法者對於管制藥品管理條例與毒品危害防制條例
    列管各級「管制藥品」及「毒品」時，二者僅有法律效果之
    不同，並無法律位階之差異，而均應於個案中優先於藥事法
    加以適用。
  3.換言之，整體觀察藥事法、管制藥品管理條例、毒品危害防
    制條例等三法典之規定後，可知毒品與藥品實係一體兩面，
    「毒品」無非均屬「藥品」，例如嗎啡可能供作醫療用途使
    用，而為管制藥品，亦可能未經許可而擅自濫用，而屬毒品
    危害防制條例第2 條第2 項第1 款規定之第一級毒品。是以
    ，藥事法所稱「藥品」中因部分有管制必要，故經立法者列
    為「管制藥品」，而「管制藥品」因嚴重危害國民身心健康
    ，亦有列為「毒品」而科以刑罰之必要。故藥事法所規定之
    「藥品」當然包含管制藥品管理條例所規定之「管制藥品」
    ，而「管制藥品」與毒品危害防制條例所規定之「毒品」亦
    為相同之概念，顯見毒品危害防制條例所定之各級毒品，雖
    原係藥事法所規範藥品之一種，惟因立法者認為該等藥品具
    有成癮性、濫用性，嚴重危害國民之身心健康，有以專法特
    別規範之必要，始將該等藥品列為毒品而獨立制訂另一法規
    ，此觀諸毒品危害防制條例第1 條規定：「為防制毒品危害
    ，維護國民身心健康，制定本條例。」之用語即明。可見毒
    品危害防制條例係為特別規範藥事法中具有成癮性、濫用性
    ，嚴重危害國民身心健康之藥品所制訂之法規，故若於個案
    中行為人所轉讓之物，為毒品危害防制條例所規定之「各級
    毒品」，且又屬依藥事法第22條第1 項各款定義下之「禁藥
    」，此時自應慮及藥事法第1 條第1 項本已明示自居補充地
    位之立法意旨，而依法條競合之「補充關係」理論，以適用
    毒品危害防制條例第8 條第2 項及同條例其他該當之相關規
    定為優先。
  (四)至我國實務上雖有基於藥事法第83條第1 項曾於93年4 月21
    日修正公布，並於同月23日施行，且其中處罰轉讓禁藥行為
    之刑度為「處7 年以下有期徒刑，得併科新臺幣500 萬元以
    下罰金」，為不得易科罰金之罪，相較於92年7 月9 日公布
    後即未修正之毒品危害防制條例第8 條第2 項處罰轉讓第二
    級毒品行為之刑度「處6 月以上5 年以下有期徒刑，得併科
    新臺幣70萬元以下罰金」，顯然較重，故以「重法優於輕法
    」、「後法優於前法」之理由，認為於二者發生競合時，應
    優先適用藥事法規定之見解。惟95年7 月1 日刑法修正後，
    刑法競合規定中應「從重處斷」者，僅有刑法第55條想像競
    合犯之規定，但該規定係一行為侵害數法益（即學說上所謂
    之「真正競合」），與本件僅侵害同一法益之法條競合（即
    學說上所謂之「不真正競合」）並不相同，亦即係因所侵害
    之法益多元，始應有適用重法之必然，若所侵害之法益僅屬
    單一，則法律就該法益若已有不同思考而定出應優先適用之
    規定，縱使該規定屬輕法，又有何非適用重法不可之理由？
    又前所述及之中央法規標準法第16條全文亦係規定：「法規
    對其他法規所規定之同一事項而為特別之規定者，應優先適
    用之。『其他法規修正後，仍應優先適用』」之旨，是以所
    謂「後法優於前法」之理由是否亦確實牢不可破？舉例言之
    ，該當刑法第273 條、第274 條所規定之義憤殺人、生母殺
    嬰罪（輕法）之具體個案，實務上始終從未認為應優先適用
    同法第271 條普通殺人罪（重法），而若刑法第271 條普通
    殺人罪刑度今因廢死思潮而經修正為「處無期徒刑或十年以
    上有期徒刑」（後法），但實務上想必仍不會認為該當刑法
    第273 條、第274 條等規定（前法）之具體個案，應排斥該
    等規定而適用同法第271 條。而回到禁藥與毒品之關係上，
    設若具體個案中行為人所轉讓者為第一級毒品海洛因，而該
    物因可證明為未經核准擅自輸入之禁藥，則此時毒品危害防
    制條例第8 條第1 項之刑度，既顯較藥事法第83條第1 項所
    定之刑度為重而為「重法」，但該較重之條文又亦於92年7
    月9 日公布後即未修正，相較於曾於93年4 月21日修正公布
    之藥事法第83條第1 項，自屬「前法」，則此時「重法優於
    前法」所得應適用毒品危害防制條例之結論，與「後法優於
    前法」所得應適用藥事法之結論，既產生顯然矛盾，則該二
    所謂之「法律適用原則」又應以何者優先？
  (五)實則，若在一行為觸犯數法條而僅侵害同一法益之法條競合
    情形中，在個案上發生依法條競合原則決定應適用之法律刑
    度輕於被排斥適用之法律時，可能之情形有二：其一、即為
    前述之刑法第271 條與第273 條、第274 條之有意減輕，亦
    即前所述之刑法第273 條、第274 條之規定即屬之，其二、
    即為立法者於立法時並未考量整體法律體系而產生之「立法
    疏失」。在立法者有意減輕時，司法權本即無從、亦無庸至
    喙，逕行適用本應優先適用之法律即可；而在具體個案中若
    司法權已有立法疏失之確信時，逕於量刑時參酌刑法第55條
    但書之立法精神（即學說上之「封鎖作用理論」）決定適當
    之宣告刑，即可避免因立法疏失反使具體個案有失衡平之弊
    ，當無使因立法者之錯誤，影響司法權適用法律之正確判斷
    。
五、故核被告如附表一所為，均係犯毒品危害防制條例第8 條第
    3 項之轉讓第三級毒品罪；如附表二所為，均係犯修正後毒
    品危害防制條例第4 條第3 項之販賣第三級毒品罪；如附表
    三所為，均係犯毒品危害防制條例第8 條第2 項之轉讓第二
    級毒品罪，公訴意旨認被告此部所為應論以販賣第二級毒品
    罪，揆諸前揭說明，尚有未合，惟因二者基本社會事實同一
    ，爰依法變更起訴法條；如附表四所為，均係犯修正後毒品
    危害防制條例第4 條第2 項之販賣第二級毒品罪。被告持有
    第二級毒品甲基安非他命（因無確實檢驗被告所轉讓、出售
    之愷他命純質淨重，故無證據證明被告同時持有第三級毒品
    愷他命之純質淨重達20公克以上）之行為，均分別為其轉讓
    、販賣第二級毒品之行為所吸收，不另論罪。又扣案之手指
    虎1 只，經送鑑定結果係屬槍砲彈藥刀械管制條例所列管之
    刀械等情，有高雄市政府98年9 月4 日高市府保字第098005
    1691號函暨所附鑑定結果紀錄表附卷可稽（偵卷二第8-10頁
    ），故核被告此部如犯罪事實欄一(二)所為，係犯槍砲彈藥刀
    械管制條例第14條第3 項之非法持有刀械罪。被告所犯上開
    21罪間，均犯意各別，行為互殊，應予分論併罰。
六、又按刑法第71條第2 項規定「有二種以上之減輕者，先依較
    少之數減輕之」，另同法第66條規定「有期徒刑、拘役、罰
    金減輕者，減輕其刑至二分之一。但同時有免除其刑之規定
    者，其減輕得減至三分之二」。若個案中認定行為人有修正
    後毒品危害防制條例第17條第1 項「犯第4 條至第8 條、第
    10條或第11條之罪，供出毒品來源，因而查獲其他正犯或共
    犯者，減輕或免除其刑。」及第2 項「犯第4 條至第8 條之
    罪於偵查及審判中均自白者，減輕其刑。」之減輕原因，則
    依據刑法第71條第2 項規定，當先依毒品危害防制條例第17
    條第2 項減輕其刑，再依同條例第17條第1 項遞減其刑（最
    高法院99年度台上字第203 號判決意旨可供參照）。經查，
    本件被告於偵查、審理中對於犯罪事實欄一(一)所涉販賣、轉
    讓毒品均坦承不諱，已如前述，自該當前揭毒品危害防制條
    例第17條第2 項之規定；又查，被告本件除於偵查末期起自
    白犯罪外，其於本件遭查獲之初起，即已向檢、警供稱其所
    有之毒品來源均係向另案被告黃益山所購買（警卷第86頁、
    偵卷一第11頁、197-200 、208 、216-217 、偵卷三第121-
    123 、178-181 頁），並提供其與另案被告黃益山單線聯繫
    所用之行動電話1 支供警方查扣，有扣押筆錄及扣押物品目
    錄表可證（偵卷一第218-221 頁），嗣警方亦因其供述而查
    獲並移送另案被告黃益山所涉販賣甲基安非他命、愷他命毒
    品予證人葉柔佩、案外人陳威宇及被告等人之犯行，而另案
    被告黃益山此部犯行並經臺灣高雄地方法院檢察署萬股檢察
    官以98年度偵字第28692 、30002 號提起公訴（下稱前開偵
    查案號）等情，業經證人即高雄市政府刑警大隊偵二隊四分
    隊員警劉子豪於審理中證稱：被告有表示他的老闆叫黃益山
    ，在要蒐集黃益山資料上線追查而還沒有追查時，黃益山就
    被海巡署破獲，之後伊有把伊所製作的被告、葉柔佩、陳威
    宇等筆錄交給萬股檢察官，這部分都是被告供出的，前開偵
    查案號起訴書中與被告有關之事實部分就是被告提供的內容
    等語（院卷二第92-94 頁），及證人即海巡署高雄縣機動查
    緝隊員侯安泰於審理中證稱：黃益山的案件是伊承辦的，但
    前開偵查案號中所起訴關於黃益山販賣毒品給葉柔佩、陳威
    宇、被告部分並非伊所承辦等語（院卷二第60-61 頁）明確
    ，且有前開起訴書附卷可證，是本件另案被告黃益山業經起
    訴之部分販賣毒品犯行，確屬被告所供出使檢、警因而查獲
    等情，亦已足堪認定，是被告此部所為，亦該當毒品危害防
    制條例第17條第1 項之要件，依前揭最高法院見解，本件被
    告所涉犯罪事實欄一(一)部分之各次犯行，均應先依該條第2
    項減輕其刑後，再各依該條第1 項遞減其刑。
七、爰審酌被告自承有施用毒品之經驗（警卷第88頁），本應知
    毒品對人身心戕害之嚴重性，竟罔顧他人健康而販賣第二級
    毒品甲基安非他命、第三級毒品愷他命以牟取利益，或轉讓
    該等毒品與他人，均使他人深受毒品之害，對社會所生危害
    甚鉅，又未經許可持有列管之手指虎，對社會安全亦造成潛
    在之危害，且其本件所涉轉讓、販賣毒品之行為多達20次，
    實不應輕縱，然慮及被告距今5 年內並無其他經法院論罪科
    刑紀錄之素行，且其犯後尚知懸崖勒馬、坦承犯行，犯後態
    度可稱良好，並慮及其尚無證據證明曾以該手指虎作為犯罪
    之用，及其所涉各次轉讓、販賣毒品之數量、價格等一切情
    狀，分別量處如主文所示之刑。又數罪定其應執行刑時，除
    應就各別刑罰規範之目的、輕重罪間體系之平衡、整體犯罪
    非難評價、各行為彼此間之偶發性、與被告前科之關聯性、
    各行為所侵害法益之專屬性或同一性、數罪對法益侵害之加
    重效應、罪數所反映之被告人格特性與犯罪傾向、社會對特
    定犯罪例如一再殺人或販毒行為處罰之期待等為綜合判斷外
    ，尤須參酌上開實現刑罰公平性，以杜絕僥倖、減少犯罪之
    立法意旨，為妥適之裁量（最高法院97年度台上字第2017號
    判決意旨參照）。另販賣毒品罪之發生，係行為人以意圖營
    利之目的，將毒品販入或賣出者而言，是於行為人犯行遭發
    覺之前，其可能因產生犯罪動機之情狀（如缺錢花用、販售
    圖利）仍存在，而藉由其平常用以聯絡販賣之機會未消失之
    狀態，多次實施販賣之犯罪行為以牟利，又因刑罰兼具「報
    應主義」及「預防主義」之雙重目的，故於量刑之時，並應
    同時衡酌上開2 項目的妥適決之，職是，於販賣毒品之犯罪
    中，要難僅以行為人犯罪次數，作為定其應執行刑之唯一標
    準，而應考量行為人犯罪時間之密接性、是否曾遭發覺犯行
    而仍未停止犯罪、需多久執行期間而得期待其日後不再為此
    種犯罪等個人情狀，定其應執行刑，以符刑法定執行刑規定
    之立法精神。本院以被告本件所涉轉讓、販賣毒品之對象達
    於5 人，對象雖非甚多，然其犯罪時間自97年2 月間起至98
    年7 月間止，持續時間甚長，且被告本件雖已自白，但終非
    於查獲之始即行為之，而係於受羈押數月後始生悔悟之意，
    然其時各該相關證人均已大致傳訊完畢，偵查已近完備，是
    被告之犯後態度既已於其各該行為之量刑時即已加入考量，
    則於定其應執行刑時，自不應過度評價等情，定其應執行之
    刑如主文所示。
八、扣案如附表五編號1 之手指虎1 只，屬未經許可不得持有之
    刀械，而為違禁物，應依刑法第38條第1 項第1 款，不問屬
    於被告與否，均應於被告本件違反槍砲彈藥刀械管制條例之
    主文項下宣告沒收；如附表五編號2 所示之行動電話1 只（
    含0000000000號SIM 卡1 枚），業經被告使用於如附表四編
    號2 、6 所示之販賣第二級毒品犯行，有前揭通聯譯文可證
    （警卷第189-191 頁），應依毒品危害防制條例第19條第1
    項前段於被告各該販賣第二級毒品行為之主文項下宣告沒收
    ；如附表五編號17、21所示之物，均含有第三級毒品愷他命
    成分（分別驗前淨重11.753公克、驗後淨重11.743公克；驗
    前淨重0.903 公克，驗後淨重0.893 公克），有高雄市立凱
    旋醫院濫用藥物成品檢驗鑑定書1 份在卷可查（偵卷一第18
    5 頁），自屬違禁物，又除附表一編號3 （即被告本件所為
    有關轉讓、販賣毒品愷他命犯行其中最末次）外，該等毒品
    尚乏證據證明與被告其餘所為如附表一、二之轉讓、販賣愷
    他命犯行間有何關連，是僅應依刑法第38條第1 項第1 款之
    規定，不問屬於被告所有與否，於被告該最末次之附表一編
    號3 所示之主文項下宣告沒收之。未扣案之行動電話1 支（
    含0000000000號SIM 卡1 枚），為被告供其所為如附表二編
    號1 、4 及附表四編號1 所示販賣毒品犯行所用之物，有前
    揭通聯譯文可證（偵卷一第127-128 頁、偵卷一第121 頁、
    警卷第186 頁），應依毒品危害防制條例第19條第1 項之規
    定，於被告各該次販賣毒品之主文項下宣告沒收之，如全部
    或一部不能沒收時，追徵其價額；未扣案如附表二、四各次
    販賣毒品所得之金錢，均屬被告因犯罪所得之財物，亦應依
    毒品危害防制條例第19條第1 項之規定，分別於被告各該販
    賣毒品主文項下宣告沒收之，如一部或全部不能沒收時，各
    以被告之財產抵償之。至於扣案如附表五編號3 至16及18所
    示之物，均無證據證明與被告本件犯行有關，而編號19、20
    所示之卡片、煙盒等物，雖與第三級毒品愷他命有關，然應
    僅純屬施用該等毒品之器具，而無從認與被告所涉轉讓、販
    賣愷他命之犯行確有關連，爰均不予宣告沒收。
參、無罪部分：
一、公訴意旨另以：被告於98年7 月初某日，尚在證人侯薀芠位
    於高雄市○○區○○路70號7 樓之2 之住處，另行販賣第二
    級毒品甲基安非他命給證人侯薀芠1 次，因認被告另涉犯毒
    品危害防制條例第4 條第2 項之販賣第二級毒品罪嫌等語。
二、按犯罪事實應依證據認定之，無證據不得認定犯罪事實；不
    能證明被告犯罪者，應諭知無罪之判決；又被告或共犯之自
    白，不得作為有罪判決之唯一證據，仍應調查其他必要之證
    據，以察其是否與事實相符，刑事訴訟法第154 條第2 項、
    第156 條第2 項、第301 條第1 項分別定有明文。又事實之
    認定，應憑證據，如未能發現相當證據，或證據不足以證明
    ，自不能以推測或擬制之方法，為裁判基礎；且認定不利於
    被告之事實須依積極證據，苟積極證據不足為不利於被告事
    實之認定時，即應為有利於被告之認定；另認定犯罪事實所
    憑之證據，雖不以直接證據為限，間接證據亦包括在內，然
    而無論直接證據或間接證據，其為訴訟上之證明，須於通常
    一般之人均不致有所懷疑，而得確信其為真實之程度者，始
    得據為有罪之認定，倘其證明尚未達到此一程度，而有合理
    之懷疑存在而無從使事實審法院得有罪之確信時，即應由法
    院為諭知被告無罪之判決，最高法院40年台上字第86號、30
    年台上字第816 號、76年台上字第4986號判例意旨參照。
三、公訴意旨認被告另涉犯前揭罪嫌，係以證人侯薀芠於98年10
    月8 日偵查中之證述（偵卷一第183 頁）及被告所有000000
    0000號行動電話與證人侯薀芠0000000000號行動電話間之通
    聯紀錄（偵卷一第161 頁）為其論據。訊據被告堅決否認有
    此部份之販賣第二級毒品犯行，如前辯稱：在伊記憶中只有
    販賣3 次、轉讓2 次甲基安非他命給證人侯薀芠等語。經查
    ：證人侯薀芠就被告此部犯嫌，於偵查中係證稱：「（依據
    通聯紀錄顯示6 月底並無與乙○○通聯，為何你在檢察官偵
    訊當中談到6 月底有向乙○○購買毒品？）我有跟警察說過
    ，時間上，我不太記得，但以通聯紀錄為準。（是否與乙○
    ○通話，都是要購買毒品？）不一定，因為乙○○是我友人
    ，有時是要出去玩。（依通聯紀錄顯示7 月8 、10、11、15
    日與乙○○通話，何時向乙○○購買毒品？）6 月底如果沒
    有，就在7 月初時…」，是自該次之訊問過程，可知檢察官
    係以證人侯薀芠於98年8 月28日檢察官內勤訊問時證稱：曾
    於98年6 月底向被告買1000元的安非他命等語（偵卷一第57
    頁）以為其發問之基礎。然查，證人侯薀芠於該次內勤訊問
    之初，即已表明「（向乙○○拿過幾次毒品？）5 次」等語
    （偵卷一第56頁），而觀諸同次筆錄中，證人侯薀芠業已另
    行明確證述曾向被告於98年2 月21日、98年2 月28日、98年
    5 月13日、98年6 月10日、及98年2 月初先後共5 次與被告
    拿取毒品之細節（亦即本院所認定之附表三及附表四編號1
    、2 、6 ），是以證人侯薀芠除此之外，該次內勤訊問時所
    述「98年6 月底購毒」乙節，即甚有可能已包含於該次所述
    5 次之內。故檢察官事後再以該可能並不存在之「第6 次」
    情節訊問證人侯薀芠，縱使證人侯薀芠確實因檢察官提示前
    揭通聯紀錄而證述前揭內容，然前揭通聯紀錄僅足以證明前
    開2 線門號於98年7 月初曾有數次通話之事實，除無從遽認
    通話內容確實與販賣毒品有所關連外，且證人侯薀芠先後2
    次作證已相距月餘，縱使檢察官提示通聯譯文，其亦有誤認
    檢察官仍在確認先前內勤中證述內容之可能，故亦無法排除
    其先後2 次偵查作證時發生重覆證述之可能性。是以，被告
    是否確實有如公訴意旨所載之此部犯行，並非無疑。
四、綜上所述，檢察官所提證據，就此部分其證明之程度顯然尚
    未達於通常一般之人均不致有所懷疑，而得確信其為真實之
    程度，尚不足為被告有罪之積極證明，本院復查無其他積極
    證據足資證明被告確有此部分之販賣第二級毒品犯嫌，是揆
    諸前開法條規定及實務見解，自應就該等部分為被告無罪判
    決之諭知。
據上論斷，應依刑事訴訟法第299 條第1 項前段、第300 條、第
301 條第1 項，毒品危害防制條例第4 條第2 項、第3 項、第8
條第2 項、第3 項、第17條第1 項、第2 項、第19條第1 項，槍
砲彈藥刀械管制條例第14條第3 項，刑法第2 條第1 項前段、第
11條、第51條第5 款、第9 款、第10款、第38條第1 項第1 款，
判決如主文。
本案經檢察官甲○○到庭執行職務。
中    華    民    國    99    年    8     月    4     日
            刑事第九庭  審判長  法  官  鄭詠仁
                                法  官  王碧瑩
                                法  官  黃沛文
以上正本證明與原本無異。
如不服本判決應於收受送達後10日內向本院提出上訴書狀，並應
敘述具體理由；如未敘述上訴理由者，應於上訴期間屆滿後20日
內向本院補提理由書（均須按他造當事人之人數附繕本）「切勿
逕送上級法院」。
中    華    民    國    99    年    8     月    4     日
                                書記官  鄧思辰
附表一  轉讓愷他命部分
┌──┬─────┬───────┬────────┬────────┐
│編號│轉讓愷他命│轉 讓 時 間   │地     點       │ 重   量        │
│    │對象      │              │                │                │
├──┼─────┼───────┼────────┼────────┤
│1   │王山富    │97年2月間某日 │高雄市左營區立大│約5公克         │
│    │          │              │路290 號        │                │
│    ├─────┴───────┴────────┴────────┤
│    │主文：乙○○轉讓第三級毒品，處有期徒刑肆月。                  │
├──┼─────┬───────┬────────┬────────┤
│2   │王山富    │98年6 月20日前│高雄市左營區立大│約3 公克        │
│    │          │幾天          │路339 號        │                │
│    ├─────┴───────┴────────┴────────┤
│    │主文：乙○○轉讓第三級毒品，處有期徒刑肆月。                  │
├──┼─────┬───────┬────────┬────────┤
│3   │王山富    │98年7月中旬   │高雄市○○街51巷│一次施用之量    │
│    │          │              │8 號12樓之2     │                │
│    ├─────┴───────┴────────┴────────┤
│    │主文：乙○○轉讓第三級毒品，處有期徒刑參月，扣案如附表五編號│
│    │、所示之第三級毒品愷他命均沒收。                            │
├──┼─────┬───────┬────────┬────────┤
│4   │龔家輝    │98年5月間某日 │高雄市○○街51巷│一次施用之量    │
│    │          │（無證據證明係│8 號12樓之2     │                │
│    │          │在98年5 月22日│                │                │
│    │          │之後）        │                │                │
│    ├─────┴───────┴────────┴────────┤
│    │主文：乙○○轉讓第三級毒品，處有期徒刑參月。                  │
├──┼─────┬───────┬────────┬────────┤
│5   │龔家輝    │98年6月間某日 │高雄市○○街51巷│一次施用之量    │
│    │          │              │8 號12樓之2     │                │
│    ├─────┴───────┴────────┴────────┤
│    │主文：乙○○轉讓第三級毒品，處有期徒刑參月。                  │
└──┴───────────────────────────────┘
附表二  販賣愷他命部分
┌──┬─────┬───────┬────────┬────┬───┐
│編號│販賣愷他命│販  賣  時  間│地      點      │重  量  │金 額 │
│    │對象      │              │                │        │      │
├──┼─────┼───────┼────────┼────┼───┤
│1   │葉柔佩    │97年12月6日   │高雄市美術館附近│100公克 │2萬3千│
│    │          │              │                │        │元    │
│    ├─────┴───────┴────────┴────┴───┤
│    │主文：乙○○販賣第三級毒品，處有期徒刑貳年，未扣案之行動電話壹│
│    │支（含0000000000號ＳＩＭ卡壹枚）沒收，如一部或全部不│
│    │能沒收時，追徵其價額，未扣案之新台幣貳萬參仟元，沒收，如一部或│
│    │全部不能沒收時，以其財產抵償。                                │
├──┼─────┬───────┬────────┬────┬───┤
│2   │葉柔佩    │98年2月底某日 │高雄市○○街51巷│100公克 │2萬3千│
│    │          │              │8 號12樓之2     │        │元    │
│    ├─────┴───────┴────────┴────┴───┤
│    │主文：乙○○販賣第三級毒品，處有期徒刑貳年，未扣案之新台幣貳萬│
│    │參仟元，沒收，如一部或全部不能沒收時，以其財產抵償。          │
├──┼─────┬───────┬────────┬────┬───┤
│3   │葉柔佩    │98年4月13日   │高雄市○○街51巷│100公克 │2萬3千│
│    │          │              │8 號12樓之2     │        │元    │
│    ├─────┴───────┴────────┴────┴───┤
│    │主文：乙○○販賣第三級毒品，處有期徒刑貳年，未扣案之新台幣貳萬│
│    │參仟元，沒收，如一部或全部不能沒收時，以其財產抵償。          │
├──┼─────┬───────┬────────┬────┬───┤
│4   │黃紹展    │98年2月21日   │高雄市○○街51巷│ 不詳   │900元 │
│    │          │              │8 號12樓之2     │        │      │
│    ├─────┴───────┴────────┴────┴───┤
│    │主文：乙○○販賣第三級毒品，處有期徒刑拾月，未扣案之行動電話壹│
│    │支（含0000000000號ＳＩＭ卡壹枚）沒收，如一部或全部不│
│    │能沒收時，追徵其價額，未扣案之新台幣玖佰元，沒收，如一部或全部│
│    │不能沒收時，以其財產抵償。                                    │
├──┼─────┬───────┬────────┬────┬───┤
│5   │黃紹展    │98年3月間某日 │高雄市○○街51巷│ 5公克  │1500元│
│    │          │              │8 號12樓之2     │        │      │
│    ├─────┴───────┴────────┴────┴───┤
│    │主文：乙○○販賣第三級毒品，處有期徒刑拾月，未扣案之新台幣壹仟│
│    │伍佰元，沒收，如一部或全部不能沒收時，以其財產抵償。          │
├──┼─────┬───────┬────────┬────┬───┤
│6   │黃紹展    │98年4月間某日 │高雄市○○街51巷│100公克 │2 萬元│
│    │          │              │8 號12樓之2     │        │      │
│    ├─────┴───────┴────────┴────┴───┤
│    │主文：乙○○販賣第三級毒品，處有期徒刑貳年，未扣案之新台幣貳萬│
│    │元，沒收，如一部或全部不能沒收時，以其財產抵償。              │
├──┼─────┬───────┬────────┬────┬───┤
│7   │黃紹展    │98年4月間某日 │高雄市○○街51巷│100公克 │2 萬元│
│    │          │              │8 號12樓之2     │        │      │
│    ├─────┴───────┴────────┴────┴───┤
│    │主文：乙○○販賣第三級毒品，處有期徒刑貳年，未扣案之新台幣貳萬│
│    │元，沒收，如一部或全部不能沒收時，以其財產抵償。              │
└──┴───────────────────────────────┘
附表三  轉讓甲基安非他命部分
┌──┬────┬────────┬────────┬────────┐
│編號│轉讓甲基│販  賣  時  間  │地     點       │次數            │
│    │安非他命│                │                │                │
│    │對象    │                │                │                │
├──┼────┼────────┼────────┼────────┤
│1   │侯薀芠  │98年2月21日     │高雄市左營區重立│1 次（約為價值  │
│    │        │                │路70號7 樓之    │1500 元之數量） │
│    ├────┴────────┴────────┴────────┤
│    │主文：乙○○轉讓第二級毒品，處有期徒刑陸月。                  │
├──┼────┬────────┬────────┬────────┤
│2   │侯薀芠  │98年2月28日     │高雄市左營區重立│1 次（約為價值  │
│    │        │                │路70號7 樓之    │1500 元之數量） │
│    ├────┴────────┴────────┴────────┤
│    │主文：乙○○轉讓第二級毒品，處有期徒刑陸月。                  │
└──┴───────────────────────────────┘
附表四  販賣甲基安非他命部分
┌──┬────┬────────┬────────┬────┬───┐
│編號│販賣甲基│販  賣  時  間  │地     點       │數   量 │金  額│
│    │安非他命│                │                │        │      │
│    │對象    │                │                │        │      │
├──┼────┼────────┼────────┼────┼───┤
│1   │侯薀芠  │98年2月13日     │高雄市左營區重立│不詳    │500元 │
│    │        │                │路70號7 樓之2   │        │      │
│    ├────┴────────┴────────┴────┴───┤
│    │主文：乙○○販賣第二級毒品，處有期徒刑壹年參月，未扣案之行動電│
│    │話壹支（含0000000000號ＳＩＭ卡壹枚）沒收，如一部或全│
│    │部不能沒收時，追徵其價額，未扣案之新台幣伍佰元，沒收，如一部或│
│    │全部不能沒收時，以其財產抵償。                                │
├──┼────┬────────┬────────┬────┬───┤
│2   │侯薀芠  │98年5月13日     │高雄市左營區重立│不詳    │1000元│
│    │        │                │路70號7 樓之2   │        │      │
│    ├────┴────────┴────────┴────┴───┤
│    │主文：乙○○販賣第二級毒品，處有期徒刑壹年參月，扣案如附表五編│
│    │號２所示之行動電話壹支（含0000000000號ＳＩＭ卡壹枚）│
│    │，沒收，未扣案之新台幣壹仟元，沒收，如一部或全部不能沒收時，以│
│    │其財產抵償。                                                  │
├──┼────┬────────┬────────┬────┬───┤
│3   │葉柔佩  │98年5 月間某日（│高雄市○○街51巷│1錢     │6000元│
│    │        │無證據證明係在98│8 號12樓之2     │        │      │
│    │        │年5 月22日之後）│                │        │      │
│    ├────┴────────┴────────┴────┴───┤
│    │主文：乙○○販賣第二級毒品，處有期徒刑壹年陸月，未扣案之新台幣│
│    │陸仟元，沒收，如一部或全部不能沒收時，以其財產抵償。          │
├──┼────┬────────┬────────┬────┬───┤
│4   │葉柔佩  │98年農曆年前某日│高雄市○○街51巷│1錢     │6500元│
│    │        │                │8 號12樓之2     │        │      │
│    ├────┴────────┴────────┴────┴───┤
│    │主文：乙○○販賣第二級毒品，處有期徒刑壹年陸月，未扣案之新台幣│
│    │陸仟伍佰元，沒收，如一部或全部不能沒收時，以其財產抵償。      │
├──┼────┬────────┬────────┬────┬───┤
│5   │葉柔佩  │97年11月間某日  │高雄市美術館附近│1錢     │6000元│
│    ├────┴────────┴────────┴────┴───┤
│    │主文：乙○○販賣第二級毒品，處有期徒刑壹年陸月，未扣案之新台幣│
│    │陸仟元，沒收，如一部或全部不能沒收時，以其財產抵償。          │
├──┼────┬────────┬────────┬────┬───┤
│6   │侯薀芠  │98年6月10日     │高雄市左營區重立│不詳    │1000元│
│    │        │                │路70號7 樓之2   │        │      │
│    ├────┴────────┴────────┴────┴───┤
│    │主文：乙○○販賣第二級毒品，處有期徒刑壹年參月，扣案如附表五編│
│    │號２所示之行動電話壹支（含0000000000號ＳＩＭ卡壹枚）│
│    │，沒收，未扣案之新台幣壹仟元，沒收，如一部或全部不能沒收時，以│
│    │其財產抵償。                                                  │
└──┴───────────────────────────────┘
附表五  扣案物
┌──┬───────────────────────────┬───┐
│編號│ 物品名稱                                             │數量  │
├──┼───────────────────────────┼───┤
│1   │手指虎                                                │1只   │
├──┼───────────────────────────┼───┤
│2   │SONYERICSSON牌、C905型、黑色行動電話                  │1支   │
│    │（門號：0000000000、序號：000000000000000 ，經被告使用│      │
│    │於附表四編號2、6所示之販賣第二級毒品犯行）            │      │
├──┼───────────────────────────┼───┤
│3   │NOKIA 牌、1650型、紅色行動電話                        │1支   │
│    │（門號：0000000000、序號：000000000000000）           │      │
├──┼───────────────────────────┼───┤
│4   │NOKIA 牌、1650型、紅色行動電話                        │1支   │
│    │（門號：0000000000、序號：000000000000000）           │      │
├──┼───────────────────────────┼───┤
│5   │NOKIA 牌、1650型、黑色行動電話                        │1支   │
│    │（門號：0000000000、序號：000000000000000）           │      │
├──┼───────────────────────────┼───┤
│6   │NOKIA 牌、2610型、黑色行動電話                        │1支   │
│    │（門號：0000000000、序號：000000000000000）           │      │
├──┼───────────────────────────┼───┤
│7   │NOKIA 牌、2610型、黑色行動電話                        │1支   │
│    │（門號：0000000000、序號：000000000000000）           │      │
├──┼───────────────────────────┼───┤
│8   │NOKIA 牌、2610型、黑色行動電話                        │1支   │
│    │（門號：0000000000、序號：000000000000000）           │      │
├──┼───────────────────────────┼───┤
│9   │NOKIA 牌、2610型、黑色行動電話                        │1支   │
│    │（門號：0000000000、序號：000000000000000）           │      │
├──┼───────────────────────────┼───┤
│10  │LG牌、KU250 型、黑色行動電話                          │1支   │
│    │（門號：0000000000、序號：000000000000000）           │      │
├──┼───────────────────────────┼───┤
│11  │三星牌、J758型、黑色行動電話                          │1支   │
│    │（門號：0000000000、序號：000000000000000）           │      │
├──┼───────────────────────────┼───┤
│12  │三星牌、J758型、黑色                                  │1支   │
│    │（門號：0000000000、序號：000000000000000）           │      │
├──┼───────────────────────────┼───┤
│13  │NOKIA 牌、2610型、藍色                                │1支   │
│    │（序號：000000000000000）                             │      │
├──┼───────────────────────────┼───┤
│14  │三星牌、X468型、紅色                                  │1支   │
│    │（序號：000000000000000）                             │      │
├──┼───────────────────────────┼───┤
│15  │三星牌、Z248型、白色                                  │1支   │
│    │（序號：000000000000000）                             │      │
├──┼───────────────────────────┼───┤
│16  │NOKIA 牌、N73 型、白色                                │1支   │
│    │（門號：0000000000、序號：000000000000000）           │      │
├──┼───────────────────────────┼───┤
│17  │愷他命（灰白色結晶粉末混合黑色短絲條狀物，驗前淨重11.7│1包   │
│    │53公克、驗後淨重11.743公克 ）                         │      │
├──┼───────────────────────────┼───┤
│18  │硝甲西泮（粉橘色圓形錠劑，驗前淨重0.400 公克，驗後淨重│2顆   │
│    │0.307公克）                                           │      │
├──┼───────────────────────────┼───┤
│19  │沾有愷他命白色粉末之卡片                              │1個   │
├──┼───────────────────────────┼───┤
│20  │沾有愷他命白色粉末之土黃色煙盒                        │1個   │
├──┼───────────────────────────┼───┤
│21  │愷他命（白色結晶粉末，驗前淨重0.903 公克，驗後淨重0.89│1小罐 │
│    │3公克 ）                                              │      │
└──┴───────────────────────────┴───┘
附錄本判決論罪法條：
毒品危害防制條例第4條
製造、運輸、販賣第一級毒品者，處死刑或無期徒刑；處無期徒
刑者，得併科新臺幣2 千萬元以下罰金。
製造、運輸、販賣第二級毒品者，處無期徒刑或7 年以上有期徒
刑，得併科新臺幣1 千萬元以下罰金。
製造、運輸、販賣第三級毒品者，處5 年以上有期徒刑，得併科
新臺幣7 百萬元以下罰金。
製造、運輸、販賣第四級毒品者，處3 年以上10年以下有期徒刑
，得併科新臺幣3 百萬元以下罰金。
製造、運輸、販賣專供製造或施用毒品之器具者，處1 年以上7
年以下有期徒刑，得併科新臺幣1 百萬元以下罰金。
前五項之未遂犯罰之。
毒品危害防制條例第8條
轉讓第一級毒品者，處1 年以上7 年以下有期徒刑，得併科新臺
幣1 百萬元以下罰金。
轉讓第二級毒品者，處6 月以上5 年以下有期徒刑，得併科新臺
幣70萬元以下罰金。
轉讓第三級毒品者，處3 年以下有期徒刑，得併科新臺幣30萬元
以下罰金。
轉讓第四級毒品者，處1 年以下有期徒刑，得併科新臺幣10萬元
以下罰金。
前四項之未遂犯罰之。
轉讓毒品達一定數量者，加重其刑至二分之一，其標準由行政院
定之。
槍砲彈藥刀械管制條例第14條
未經許可，製造、販賣或運輸刀械者，處3 年以下有期徒刑，併
科新台幣100 萬元以下罰金。
意圖供自己或他人犯罪之用，而犯前項之罪者，處6 月以上5 年
以下有期徒刑，併科新台幣300 萬元以下罰金。
未經許可，持有或意圖販賣而陳列刀械者，處1 年以下有期徒刑
、拘役或新台幣50萬元以下罰金。
第1 項及第2 項之未遂犯罰之。

司法院資訊處製作；財團法人民間司法改革基金會備份。
